【裁判字號】    92,裁,1766
【裁判日期】    921205
【裁判案由】    營業稅
【裁判全文】
最  高  行  政  法  院  裁  定                  九十二年度裁字第一七六六號
    上  訴  人  甲○○原名羅.
    被 上訴 人  財政部臺灣省北區國稅局（承受桃園縣稅捐稽徵處業務）
    代  表  人  林吉昌
右當事人間因營業稅事件，上訴人對於中華民國九十一年四月三十日臺北高等行政法
院九十年度訴字第二四二號判決，提起上訴，本院裁定如左：
    主  文
上訴駁回。
上訴審訴訟費用由上訴人負擔。
    理  由
一、按對於高等行政法院判決之上訴，非以其違背法令為理由，不得為之，行政訴訟
    法第二百四十二條定有明文。是違背法令係當事人提起上訴之理由，依同法第二
    百四十四條第一項第四款規定，應於上訴狀表明之。所稱表明上訴理由，指表明
    原判決所違背之法令及其具體內容暨依訴訟資料合於該違背法令之具體事實。上
    訴狀內未表明上訴理由，又未於提起上訴後二十日內提出理由書，經高等行政法
    院送交卷宗於本院者，本院應以其上訴為不合法，毋庸命補正，逕以裁定駁回之
    。
二、本件上訴人於民國八十五年一至九月間經營宇聲音響電器行（該商號於八十五年
    九月轉讓予訴外人吳有財經營），銷售貨物受理信用卡交易，銷售金額計新台幣
    （下同）一、六三八、四一○元，未依規定開立統一發票，致漏報銷售額，逃漏
    營業稅八一、九二○元。經被上訴人查獲，依營業稅法第五十一條規定，按所漏
    稅額處以五倍罰鍰計四○九、六○○元。上訴人不服，循序訴請撤銷再訴願決定
    、訴願決定及原處分，原五倍罰鍰變更為三倍罰鍰，為原法院九十年度訴字第二
    四二號判決駁回。上訴人提起上訴，主張被上訴人八十六年九月間通知上訴人接
    受調查，但未告知何時裁罰，其八十七年二月四日以八七桃稅法八七○○三七一
    六號函：「．．．如願意於裁罰處分核定前補報並補繳漏稅額者，可．．．從輕
    處罰，請於八十七年二月十六日前．．．補報補繳．．．」並未送達上訴人，致
    上訴人未能知悉裁罰之正確日期，於裁罰前繳納，憑空多繳二倍之罰鍰。該函非
    僅為便民措施之輔導函，實具一定之法律效果，原判決認定本件無可歸責於被上
    訴人，其內容與事實不符等語。並未具體表明原判決違背何項法令暨依訴訟資料
    合於該違背法令之具體事實，經原法院檢卷前來，揆諸首開說明，其上訴為不合
    法，應裁定駁回。
三、依行政訴訟法第二百四十九條第一項前段、第一百零四條、民事訴訟法第九十五
    條、第七十八條，裁定如主文。
中    華    民    國    九十二      年      十二      月      五        日
                    最 高 行 政 法 院  第 一 庭
                                審 判 長 法  官      黃  綠  星
                                         法  官      黃  合  文
                                         法  官      蔡  進  田
                                         法  官      黃  璽  君
                                         法  官      廖  宏  明
右  正  本  證  明  與  原  本  無  異
                                         法院書記官  邱  彰  德
中    華    民    國    九十二      年      十二      月      五        日


司法院資訊處製作；財團法人民間司法改革基金會備份。
